# 请教各位：公司已发货也已开了票，但不满足收入确认条件客户没付款，如何处理？

提问人：zips800 时间：2021-10-19 08:05:04
因公司的客户比较强势，要求交货时开具发票，但也因没有验收不符合公司的收入确认条件我方没有确认收入，客户也没有及时付款，现在账上已做了销项税 借：待转销项税 贷：销项税额，这种情况下如何进行处理？感谢各位大神们

回答人：chenyiwei
1 、首先因考虑此时是否应在客户签收商品时认定控制权转移，在该时点确认收入。可以考虑与该客户历史上的往来情况，以及对照新收入准则应用指南关于判断“验收是否仅为一项例行程序”的说明处理。如果该时点可以确认收入的，则按常规方法处理即可。
2 、如果确实尚未满足收入确认条件，则将发出商品的成本转入“发出商品”科目，对于因开票已发生的增值税纳税义务，可以按照销项税额借记应收账款（注意借方不是待转销项税额），贷记“应交税费——应交增值税（销项税额）”。